臺灣高等法院臺南分院刑事裁定　　　　　 96年度抗字第254號
抗　告　人
即　被　告　甲○○
上列抗告人因竊盜案件，不服臺灣雲林地方法院中華民國96年8
月9日裁定（96年度聲羈字第208號）提起抗告，本院裁定如下：
    主  文
抗告駁回。
    理  由
一、本件抗告意旨略以：抗告人即被告（以下簡稱被告）甲○○
    經收押後藥癮業已復原，反覆思索被告並未作案，何以被裁
    定與主導者林麗珠一併收押；且被告甫於民國96年7月間經
    判處有期徒刑5月，已使被告警惕銘記在心，深恐自己行為
    有疏失，被告自認並無事實足認有反覆實施同一犯罪之虞，
    實為交友不慎，致遭人陷害，否則被告當時身上尚有新台幣
    2000多元，怎可能需靠結夥偷取電瓶變賣以換取藥品止癮？
    為此提起抗告，求為撤銷原羈押裁定云云。
二、原裁定意旨略以：被告經訊問後，認其涉犯刑法第321條第1
    項第2款及第4款之罪，業據被告坦承犯行，並有共犯林麗珠
    之供述、證人李永漆、被害人黃百崑之證述及現場照片、贓
    物認領保管單附卷可稽，足認被告犯罪嫌疑重大，且被告甫
    於96年7月間因犯竊盜罪經原審判處有期徒刑5月，有事實足
    認有反覆實施同一犯罪之虞，且認有羈押之必要，故諭知自
    96年8月9日起羈押被告，有原審96年8月9日羈押訊問筆錄在
    卷可憑（詳原審聲羈卷第15頁）。
三、按被告經法官訊問後，認為犯下列各款之罪，其嫌疑重大，
    有事實足認有反覆實施同一犯罪之虞，而有羈押之必要，得
    羈押之，刑事訴訟法第101條之1第1項定有明文。經查：
  (一)本件被告於96年8月8日下午，由其把風，與其夫江佳明（在
    逃）、共犯林麗珠一同至被害人之養雞場竊取電瓶之犯罪事
    實，業據被告於原審供承在卷，核與林麗珠供述情節相符，
    並有證人李永漆、被害人黃百崑之證述及現場照片、贓物認
    領保管單附卷可稽。是本件被告涉犯刑法第321條第1項第2
    款、第4款加重竊盜罪，其嫌疑重大，至堪認定。
  (二)而被告甫於96年7月間因犯竊盜罪經原審判處有期徒刑5月，
    亦有臺灣高等法院被告前案紀錄表1份附卷可參。則被告於
    極短時間內再犯本件竊盜案件，顯可認本件確有事實足認被
    告有反覆實施同一犯罪之虞。
  (三)參以而本件在逃之共犯江佳明與被告有夫妻關係，且亦係被
    告前開甫經判處徒刑案件之共犯，為免彼等間勾串，進而影
    響本案之偵查，益足認本件被告確實有羈押必要。
四、綜上所述，原審於訊問被告後，認被告有羈押原因，並有羈
    押必要，而依上開刑事訴訟法規定裁定羈押。本院經核，原
    審裁定認事用法，均無違誤。抗告意旨，指摘原羈押裁定不
    當，為無理由，應予駁回。
據上論斷，應依刑事訴訟法第412條，裁定如主文。
中　　華　　民　　國　　96　　年　　8 　　月　　30　　日
                  刑事第二庭    審判長法　官    葉居正
                                      法　官    吳勇輝
                                      法　官    郭千黛
以上正本證明與原本無異。
不得再抗告。
　　　　　　　　　　　　　　　　　　　書記官    尤乃玉
中　　華　　民　　國　　96　　年　　8 　　月　　30　　日
